最　高　行　政　法　院　裁　定
　　　　　　　　　　　　　94年度裁字第01290號
上　訴　人　甲○○
被 上訴 人　內政部
代　表　人　乙○○
上列當事人間因農保事件，上訴人對於中華民國93年1月29日臺
北高等行政法院91年度訴字第3694號判決，提起上訴。本院裁定
如下：
　　主　文
上訴駁回。
上訴審訴訟費用由上訴人負擔。
　　理　由
一、按對於高等行政法院判決上訴，非以其違背法令為理由，不
    得為之，行政訴訟法第242條定有明文。是對於高等行政法
    院判決上訴，若未具體說明原判決違背何項法令、不適用或
    如何適用不當之具體情事，即非主張原判決違背法令以為上
    訴理由，其上訴不應准許。
二、本件上訴人係由臺南縣柳營鄉農會申報加入農民健康保險，
    其以左側口腔癌手術後遺存障害，於民國（下同）90年11月
    間向勞工保險局（以下簡稱勞保局）申請殘廢給付。該局以
    所送殘廢診斷書記載上訴人於84年5月28日手術切除左頰軟
    組織及左側下顎骨。其於85年6月26日始參加農保，90年11
    月19日因左側口腔癌手術診斷成殘，係屬加保前事故之延續
    ，所請殘廢給付應不予給付，以90年12月6日90保受字第604
    3153號函復上訴人。上訴人不服，遂循序提起本件行政訴訟
    。原判決駁回上訴人在原審之訴，係以：（一）上訴人係84
    年5月28日在長庚醫院施行手術，為上訴人所自承在卷，據
    財團法人長庚紀念醫院高雄分院90年11月19日出具之殘廢診
    斷書載：「其於84年5月16日初診，於84年5月28日即因左側
    口腔癌於該院接受手術切除左頰軟組織及左側下顎骨，84年
    6月24日出院，復於84年7月27日住院，84年8月14日出院，
    殘廢部位為臉部及口腔，於90年11月19日診斷成殘。」據此
    ，其於84年5月28日因左側口腔癌住院手術切除左頰軟組織
    及左側下顎骨，手術後遺存障害，上訴人嗣於85年6月26日
    始參加農保，並以該同一事故，申請農保殘廢給付，顯係加
    保前發生之事故至明。（二）按農民健康保險條例第16條業
    已明定，農保被保險人於參加農保有效期間罹患之傷病始得
    請領殘廢給付。因此若非於保險效力「開始後，停止前」發
    生之保險事故，即難謂其合於上開規定；換言之，倘係保險
    效力開始前發生之事故，自不得請領給付。又內政部為考量
    社會保險之被保險人於各保險體系轉換時，其保險效力之銜
    接問題，為增進人民之福祉，雖曾於79年11月2日函釋規定
    ，於勞保有效期間罹患傷病並於退保後3個月內加入農保者
    ，亦得核發醫療及現金給付；惟上開79年函釋，業經內政部
    於90年3月16日以台（90）內社字第9060489號函示，自90年
    3月16日起停止適用。而上訴人係於90年11月28日向勞保局
    申請本件殘廢給付，自無內政部79年11月2日台（79）內社
    字第870385號函之適用，要無疑義。（三）上訴人主張其鄰
    人同樣是屆齡退休而遭傷殘，其照常領取雙項理賠云云；惟
    按各被保險人之身體障害程度不一，產生之病灶症狀、殘廢
    程度及治療情形亦有所不同，且其時空背景不同，所提該案
    或有另案妥適與否問題，不得執為本案應准核給殘廢給付之
    論據。上訴人此項主張，洵不足採。（四）綜合上述，上訴
    人起訴意旨所執，均無理由，被上訴人否准上訴人殘廢給付
    之處分，核無不合，審議審定及訴願決定遞予維持，亦無違
    誤，上訴人仍執前詞，訴請撤銷，併請判命被上訴人應為殘
    廢給付，均為無理由，因而駁回上訴人在原審之訴。
三、上訴意旨略謂：上訴人之傷殘雖係於參加農保前發生，然確
    於勞保有效期間內罹患，延續至轉投農保期間，於85年經勞
    保局核定殘廢程度符合第6級，卻不予理賠。為此請廢棄原
    判決，並撤銷原處分及訴願決定等語。
四、本院查上訴人所述並未具體說明原判決違背何項法令、不適
    用或如何適用不當之具體情事，依前開規定及說明，上訴人
    即非主張原判決違背法令以為上訴理由，其上訴為不合法，
    應予駁回。
五、依行政訴訟法第249條第1項前段、第104條、民事訴訟法第
    95條、第78條，裁定如主文。
中    華    民    國    94    年    7     月    7     日
                  第二庭審判長法  官　葉　振　權
                              法  官  林　清　祥
                              法  官　劉　鑫　楨
                              法  官　吳　明　鴻
                              法  官　梁　松　雄
以  上  正  本  證  明  與  原  本  無  異
中    華    民    國    94    年    7    月    7      日
　　　　　　　　　　　　　　　書記官　郭　育　玎
